臺灣桃園地方法院刑事判決　　　　　　　　　　　　九十一年度易字第一四三六號
　　公　訴　人　臺灣桃園地方法院檢察署檢察官
　　被　　　告　甲○○
右列被告因竊盜案件，經檢察官提起公訴（九十一年度偵字第八七二六號），本院判
決如左：
    主      文
甲○○連續竊盜，累犯，處有期徒刑拾月。
    事      實
一、甲○○曾於民國（下同）八十六年間，因犯竊盜罪，經臺灣板橋地方法院判處有
    期徒刑十月確定，於八十八年十二月十三日執行完畢。竟猶不知悔改，竟基於意
    圖為自已不法所有之概括犯意，先於九十年十月二十六日凌晨一時許，見丙○○
    所有停放在臺北縣鶯歌鎮○○路旁車牌號碼為ＲＺ－一四○○號自小客車（約值
    新臺幣十萬元），鑰匙插在該車右車門上未拔下，竟將該車開走而竊為己用，得
    手後，復駕駛該車，至臺北縣鶯歌鎮○○路二四三號許進輝住處，與許進輝共同
    基於意圖為自己不法所有之犯意聯絡，於同日凌晨二時三十分許，與許進輝共同
    駕駛竊得之車牌號碼為ＲＺ－一四○○號自小客車前往臺北縣三峽鎮（起訴書誤
    植為鶯歌鎮○○○路○段一七○巷三十四號前空地，共同竊取乙○○所有置放於
    該處之工業用電纜線約一百五十公斤（市價約新臺幣五萬元），得手後，將竊得
    之電纜線搬運置於該自小客車之後行李箱內，正欲開車離去之際，為乙○○自外
    返家發現報案而當場查獲，並扣得前開自小客車鑰匙一支。
二、案經臺北縣警察局鶯歌分局報請臺灣板橋地方法院檢察署呈請臺灣板橋地方法院
    檢察署呈請臺灣高等法院檢察署令轉臺灣桃園地方法院檢察官偵查起訴。
    理      由
一、訊之被告甲○○固坦承有於右揭時、地竊取前開自小客車之事實，然矢口否認有
    何竊取電纜線之犯行，辯稱：上開電纜線係一林姓之人要伊來搬云云。然查，右
    開犯罪事實，業據證人即被害人丙○○、乙○○二人於警訊時指訴甚詳，並有贓
    物領據表兩紙、現場照片三幀在卷可稽，且被害人乙○○否認有委託他人至前開
    地點搬該批電纜線，又若係電纜線之所有人或有權處分之人要被告至前開地點搬
    運電纜線，何以被告要選定於深夜二時三十分左右搬運電纜線，且被告亦無法提
    供該林姓之人係何人，以供傳訊，是被告所辯顯有違常理，不足採信。綜上足認
    ，本案事證明確，被告前開竊盜犯行，洵堪認定，應予依法論科。
二、核被告甲○○前開所為，係犯刑法第三百二十條第一項之普通竊盜罪；其先後兩
    次竊盜犯行，時間緊接，所犯基本構成要件亦復相同，顯係基於概括犯意為之，
    應依連續犯之規定，論以情節較重之竊取自小客車一罪，並加重其刑。被告甲○
    ○與許進輝間就上開竊取電纜線之犯行部分，有犯意聯絡，與行為分擔，為共同
    正犯。公訴人雖認前開竊取車牌號碼為ＲＺ－一四○○號自小客車之行為，係被
    告與同案被告許進輝共同竊取，惟為證人即同案被告許進輝所否認，其於警訊時
    供稱：我於九十年十月二十六日在家中睡覺，於凌晨一時三十分左右，甲○○至
    我家中找我幫忙搬運一些東西，就由甲○○駕其所有自小客ＲＺ－一四○○號載
    我去三峽鎮○○路○段一七○巷三四號前空地，遂停車，再由甲○○下車，我也
    下車至空地與甲○○共同搬運電纜線至後行李箱內，直至警方到達才被查獲，但
    是我並不知道這些東西是贓物，只是甲○○告訴我是他工地工作剩下的材料等語
    （見臺灣板橋地方法院檢察署九十一年度偵字第二號警訊筆錄第七頁反面），而
    本件被告甲○○亦供稱：車號ＲＺ－一四○○號自用小客車是伊單獨竊取的等語
    ，此外，復查無其他積極事證足證前開車號ＲＺ－一四○○號自用小客車係被告
    與許進輝二人所共同竊取，是無法證明車號ＲＺ－一四○○號自用小客車係被告
    與許進輝二人共同所竊，公訴人認定被告與許進輝二人共同竊取車號ＲＺ－一四
    ○○號自用小客車，尚有誤會，併予明。又被告曾於八十六年間，因犯竊盜罪
    ，經臺灣板橋地方法院判處有期徒刑十月確定，於八十八年十二月十三日執行完
    畢之事實，此有臺灣桃園地方法院檢察署刑案資料查註紀錄表、臺灣高等法院被
    告全國前案紀錄表各一份附卷可按，其於五年內再犯本件有期徒刑以上之罪，為
    累犯，應依刑法第四十七條規定加重其刑。爰審酌被告有事實欄所示之前科，品
    行不佳、犯罪之動機、方法、所生危害、被告竊取財物之價值、犯後態度等一切
    情狀，分別量處如主文所示之刑，以資懲儆。扣案之鑰匙一支，被告否認為其所
    有，辯稱是被害人所有之鑰匙未拔下而將該車開走，故不予宣告沒收，併予明
    。
據上論斷，應依刑事訴訟法第二百九十九條第一項前段，刑法第五十六條、第三百二
十條第一項、第四十七條，罰金罰鍰提高標準條例第一條前段，判決如主文。
本案經檢察官林鈺雄到庭執行職務。
中      華      民      國    九十一    年      九      月     十八     日
                                 臺灣桃園地方法院刑事第六庭
                                    法  官   游    紅    桃
右正本證明與原本無異。
如不服本判決，應於判決送達後十日內向本院提出上訴狀（應附繕本），上訴於臺灣
高等法院。
                                    書記官   王    元    宏
中      華      民      國    九十一    年      九      月    二十三    日
附論罪科刑依據之法條：
刑法第三百二十條第一項
意圖為自己或第三人不法之所有，而竊取他人之動產者，為竊盜罪，處五年以下有期
徒刑、拘役或五百元以下罰金。
